臺灣雲林地方法院民事裁定
110年度繼字第532號
聲  請  人  丁勇仁
上列聲請人聲請酌定遺產管理報酬事件，本院裁定如下：
    主  文
聲請人擔任被繼承人張清忠遺產管理人之報酬酌定為新臺幣肆萬
元。
聲請程序費用新臺幣壹仟元由被繼承人張清忠之遺產負擔。
    理  由
一、聲請意旨略以：聲請人前經本院以106年度繼字48號裁定選
    任為被繼承人張清忠之遺產管理人，並已為向戶政事務所及
    地政事務所申請被繼承人張清忠之戶籍及土地謄本資料、辦
    理被繼承人張清忠之遺產管理人登記、向法院聲請公示催告
    並刊登報紙、向中區國稅局虎尾稽徵所申報被繼承人張清忠
    之遺產等遺產管理工作，而聲請人為執行遺產管理人職務，
    亦陸續代墊費用，茲因被繼承人張清忠所遺如附表所示之土
    地遺產，經本院公開拍賣，並以新臺幣（下同）2,907,000
    元拍定在案，爰聲請裁定聲請人擔任被繼承人張清忠遺產管
    理人之報酬及管理費用為60,910元（遺產管理報酬58,140元
    ＋代墊費用1,770元＋本件裁定費1,000元）等語。
二、按遺產管理人得請求報酬，其數額由法院按其與被繼承人之
    關係、管理事務之繁簡及其他情形，就遺產酌定之，必要時
    ，得命聲請人先為墊付，民法第1183條定有明文。次按聲請
    法院就酌定遺產管理人報酬事件所為裁定時，得調查遺產管
    理人所為遺產管理事務之繁簡及被繼承人之財產收益狀況，
    家事事件法第182條亦有明文。
三、經查，聲請人主張之前開事實，業據其提出本院106年度繼
    字48號選任遺產管理人事件民事裁定確定證明書、107年度
    家催字第2號公示催告事件民事裁定確定證明書、本院110年
    5月7日雲院惠109司執癸字第19076號函、公示催告繳費及登
    報收據影本等為證，復經本院依職權調取本院106年度繼字
    第48號選任遺產管理人事件、107年度家催字第2號公示催告
    事件、109年度司執字第19076號清償債務強制執行事件等案
    卷核閱無訛。本院依聲請人所提出之上開資料，及核閱上開
    強制執行事件案卷後，審酌聲請人自就任被繼承人張清忠遺
    產管理人後，已進行之遺產管理工作（含於強制執行程序中
    收受法院通知），及聲請人管理被繼承人張清忠遺產之時間
    已逾3年，而本件被繼承人張清忠之遺產法律關係尚屬單純
    ，暨考量聲請人處理上開事務耗費之心力、時間，後續事務
    處理所需時間，及債權人受償權利之保障等一切情狀，爰酌
    定本件遺產管理報酬金額如主文第一項所示。至於本件聲請
    人就任被繼承人張清忠之遺產管理人後，除其遺產管理報酬
    依前揭法條規定，應由法院酌定外，其餘遺產管理人代墊之
    費用等，聲請人可檢具相關證據，由遺產中支出，或於執行
    程序中列為執行必要費用而優先受償，非得由本院於酌定遺
    產管理報酬事件中予以酌定；另聲請人應於遺產管理人職務
    執行完畢後，依家事事件法第140條規定，向法院陳報處理
    遺產之狀況並提出有關文件，均併予敘明。
四、依家事事件法第181條第11項，裁定如主文。
中　　華　　民　　國　　110 　年　　6 　　月　　4 　　日
                  家事法庭  法  官  楊皓潔
以上正本證明與原本無異。
如不服本裁定應於送達10日內向本院提出抗告狀，並繳納裁判費
新臺幣1,000元。
中　　華　　民　　國　　110 　年　　6 　　月　　4 　　日
                            書記官  鄭國銘 
附表：
編號    遺產項目     面積 （平方公尺） 權利範圍  拍定金額 （新臺幣）  １ 雲林縣○○鎮○○○段00000地號土地 330.19  全部 2,047,000元  ２ 雲林縣○○鎮○○○段00000地號土地 548.45 900分75 171,000元  ３ 雲林縣○○鎮○○○段000000地號土地 103.45 全部 642,000元  ４ 雲林縣○○鎮○○○段000000地號土地 86.86 7分之1 47,000元